【裁判字號】    99,上易,131
【裁判日期】    991124
【裁判案由】    妨害名譽
【裁判全文】
臺灣高等法院花蓮分院刑事判決         99年度上易字第131號
上  訴  人
即  被  告  陳詩瑩
上列上訴人因妨害名譽案件，不服臺灣花蓮地方法院99年度易字
第175號中華民國99年7月16日第一審判決（起訴案號：99年度偵
字第1288號），提起上訴，本院判決如下：
    主  文
上訴駁回。
陳詩瑩緩刑貳年。
    事  實
一、陳詩瑩於民國99年1月19日晚上11時許，在花蓮縣吉安鄉○
    ○村○村○街99號其住家某處，公然大聲辱罵張文其稱：「
    幹你娘！全家死光光！」等語，使不特多數人得以共聞，足
    生損害於張文其之名譽。
二、案經張文其訴由花蓮縣警察局吉安分局報請臺灣花蓮地方法
    院檢察署檢察官偵查起訴。
    理  由
一、本案經本院審理結果，認第一審判決對上訴人即被告陳詩瑩
    為有罪之諭知，核無不當，應予維持，並引用如附件第一審
    判決書記載之證據及理由。另補充理由如下：
  (一)被告上訴辯稱：當日伊僅係在房內自我情緒宣洩，並非針對
    特定人所做之辱罵，並不構成妨害名譽之情事云云。惟查被
    告於99年1月19日晚上11時許，在其花蓮縣吉安鄉○○村○
    村○街99號住處，大聲針對與其對話之告訴人張文其辱罵稱
    ：「幹你娘！全家死光光！」等語，此有經檢察事務官於99
    年4月12日訊問中及本院於同年11月3日審理時當庭勘驗核符
    之錄音譯文1份附卷可考（見台灣花蓮地方法院檢察署99年
    度核交字第371號偵查卷第3、4頁及本院卷第77頁正反面）
    。
  (二)被告又辯稱：本件並未達於公然之程度云云。雖公然侮辱罪
    之成立需符合「公然」之要件，然衡案發時點為晚上11時許
    ，已為夜深靜謐時刻，音量若然稍大，極易令不特定第三人
    得以共聞，為眾所周知之事。是於當時之時空環境下，縱被
    告係於自家房間內透過門窗怒罵告訴人，然其音量顯然已達
    第三人得以共聞之程度，亦有證人胡祐甄於警詢時證稱：伊
    住在花蓮縣吉安鄉○○村○村○街101號，當天晚上伊在家
    中有聽到被告辱罵張文其「幹你娘！全家死光光！」等語相
    符（見警卷第8頁），具見已有第三人聽聞之情形；且細稽
    上開錄音光碟所呈現之內容，係被告與告訴人之對話，被告
    口氣很兇，並咆哮大聲喊叫，對話當中被告明顯說出「幹你
    娘！全家死光光！」等穢語，足以貶損告訴人之人格無訛。
    至此事證已臻明確，被告所辯，旨在卸責，委無足採，其犯
    行仍堪認定。
  (三)核被告所為，係犯刑法第309條第1項之公然侮辱罪。原審因
    依上開法律規定，並審酌被告之品行、犯罪動機、目的、手
    段、生活狀況、高職畢業之智識程度及犯後態度等一切情狀
    ，量處其拘役25日，並得易科罰金，認事用法，並無不當，
    量刑亦稱妥適。被告上訴請求改判無罪，衡諸前揭說明，固
    無理由，應予駁回。惟斟酌被告係因家中水塔長期遭不明人
    士灌注膠酯，造成其生活上之困擾，以致一時情緒失控，而
    罹本件犯行，嗣於本院審理時表示願意尊重原審法院民事判
    決，賠付告訴人新台幣（下同）25,000元，之後並於99年11
    月12日以匯款方式將25,000元匯入告訴人之郵局帳戶，有萬
    泰銀行匯款聲請書影本及本院電話紀錄表各1紙附卷可稽，
    足認被告已知錯誤，本院因認對其所宣告之刑，以暫不執行
    為適當，爰依刑法第74條第1項第1款之規定，併予諭知緩刑
    2年，以勵自新。
據上論斷，應依刑事訴訟法第373條、第368條，刑法第74條1項
第1款，判決如主文。
本案經檢察官崔紀鎮到庭執行職務。
中    華    民    國    99    年    11    月    24    日
                  刑事庭審判長法  官 謝志揚
                              法  官 林慶煙
                              法  官 張健河
以上正本證明與原本無異。
本件不得上訴。
中    華    民    國    99    年    11    月    24    日
                              書記官 徐文彬

司法院資訊處製作；財團法人民間司法改革基金會備份。
